臺北高等行政法院裁定　　　　　　　　　　　　　　　九十年度訴字第六五○○號
　　原　　　告　國立中興大學
　　代　表　人　甲○（校長）
　　訴訟代理人　張豐守律師
　　被　　　告　行政院公共工程委員會
　　代　表　人　郭瑤琪（主任委員）
　　訴訟代理人　丁○○
　　　　　　　　丙○○
右當事人間因政府採購法事件，原告不服行政院公共工程委員會中華民國九十年九月
十九日（九十）工程訴字第九○○三六○四九號採購申訴審議判斷書判斷，提起行政
訴訟，本院裁定如左：
    主  文
原告之訴駁回。
訴訟費用由原告負擔。
    理  由
一、本件原告因辦理「社會科學暨管理學院大樓新建工程委託設計監造」採購案，參
    與投標廠商乙○○建築師經評選後名次為第三名，爰於民國（下同）九十年三月
    八日以（９０）洪興字第００二號函以原告評選過程不當，違反採購法，請重新
    評審，提出異議，原告以九十年五月八日（九０）興總字第九００七０００二五
    一號函復，乙○○建築師以原告復函未針對其前開（９０）洪興字第００二號函
    作正面答覆，不服原告異議處理結果，向被告提出申訴，案經被告以九十年九月
    十九日訴字九０一六四號採購申訴審議判斷書判斷「本案採購評選委員會委員為
    十一人，雖招標機關主張其中四位為外聘之專家、學者，惟該四位中有兩位任職
    於招標機關，不符組織準則第四條第一項專家、學者應外聘之立法意旨，不應認
    係外聘之學者專家，扣除該二位後，本案採購評選委員會之外聘專家、學者僅餘
    兩位，已少於委員總額（十一人）之三分之一，違反本法第九十四條第一項及組
    織準則第四條第一項之規定」而撤銷原異議處理結果，原告不服，遂提起本件行
    政訴訟。
二、按「審議判斷指明原採購行為違反法令者，招標機關應另為適法之處置。招標機
    關不依採購申訴審議委員會之建議辦理者，應報請上級機關核定，並由上級機關
    以書面向採購申訴審議委員會及廠商說明理由。第一項情形，廠商得向招標機關
    請求償付其準備投標、異議及申訴所支出之必要費用。」政府採購法第八十五條
    定有明文，是以廠商與行政機關間關於招標、審標、決標、履約或驗收之爭議，
    若經採購申訴委員會作出原採購行為違反法令之判斷，招標機關即應受其判斷理
    由之拘束，另為適法之處置。又行政訴訟法第四條第一項規定，人民因中央或地
    方機關之違法行政處分，認損害其權利或法律上利益者：：得：：提起撤銷訴訟
    。依該規定，提起撤銷訴訟者，以主張受行政處分侵害之人民，不服行政處分，
    經訴願程序後，始得為之，為行政處分之下級行政機關，對上級行政機關之訴願
    決定無提起撤銷訴訟之餘地。
三、本件原告起訴論旨略以：被告機關所為之審議判斷攸關原告之「社會科學暨管理
　　學院大樓新建工程委託設計監造」採購案是否能斷續進行，及原告是否應對原得
　　標廠商與申訴人負損害賠償責任，對原告之利益影響至鉅，有提起行政訴訟之必
　　要，又依政府採購法第八十三條規定，審議判斷視同訴願決定，故對於審議判斷
　　不服，招標機關、廠商均得提起行政訴訟等語；被告則以：依行政訴訟法第四條
　　第一項之規定，對於訴願決定或視同訴願決定向高等行政法院提起撤銷訴訟者，
　　以主張受行政處分侵害之人民為限，且本案被告審議判斷依政府採購法第八十三
　　條規定視同訴願決定，則被告審議判斷就其事件有拘束原告之效力。原告對被告
    採購申訴審議判斷書提起撤銷訴訟，顯非適法，請駁回原告之訴云云以資為辯。
四、經查，本件參與投標廠商與原告間有關招標之爭議，廠商乙○○建築師事務所依
    政府採購法規定提出申訴，案經被告以九十年九月十九日訴九０一六四採購申訴
    審議判斷書認定「本案採購評選委員會委員為十一人，雖招標機關主張其中四位
    為外聘之專家、學者，惟該四位中有兩位任職於招標機關，不符組織準則第四條
    第一項專家、學者應外聘之立法意旨，不應認係外聘之學者專家，扣除該二位後
    ，本案採購評選委員會之外聘專家、學者僅餘兩位，已少於委員總額（十一人）
    之三分之一，違反本法第九十四條第一項及組織準則第四條第一項之規定」，揆
    諸首揭政府採購法之規定及行政一體之原則，原告即應受其拘束，其對申訴審議
    判斷不服，提起撤銷訴訟，核與行政訴訟法第四條第一項之規定不符，其起訴為
    不合法，應予駁回。
據上論結，本件原告之訴為不合法，依行政訴訟法第一百零七條第一項第十款、第一
百零四條、民事訴訟法第九十五條、第七十八條，裁定如主文。
中　　華　　民　　國　　　九十一　　年　　　三　　　　月　　　一　　　　日
                 　　　　　 臺 北 高 等 行 政 法 院   第 六 庭
                                           審 判 長  法  　官　林樹埔
                                         　          法  　官　曹瑞卿
                                         　          法  　官　闕銘富
右為正本係照原本作成。
如不服本裁定，應於送達後十日內向本院提出抗告狀（須按他造人數附繕本）。
中　　華　　民　　國　　　九十一　　年　　　三　　　　月　　　五　　　　日
  　　　　　　　　　　　　　　　　　　　　　　　　　 書 記 官　吳芳靜
